臺灣臺南地方法院刑事判決　　　　　　　　　　　　　九十年度易字第一四二五號
　　公　訴　人　臺灣台南地方法院檢察署檢察官
　　被　　　告　辰○○
　　　　　　　　丁○○
　　　　　　　　壬○○
　　　　　　　　戊○○
　　　　　　　　癸○○
　　　　　　　　申○○
　　　　　　　　辛○○
　　共　　　同
　　選任辯護人　楊慧娟
　　　　　　　　子○○
　　　　　　　　午○○
　　　　　　　　己○○
　　　　　　　　丑○○
　　　　　　　　酉○○
　　　　　　　　戌○○
　　　　　　　　巳○○
　　　　　　　　未○○
　　　　　　　　卯○○
　　　　　　　　庚○○原名侯登.
　　　　　　　　丙○○
　　　　　　　　乙○○
　　共　　　同
　　選任辯護人　楊丕銘
右列被告等因賭博案件，經檢察官提起公訴（九十年度偵字第九五三號），本院判決
如左：
    主  文
辰○○、丁○○、壬○○、戊○○、癸○○、申○○、辛○○、子○○、午○○、己○○、丑○○、酉○○、戌○○、巳○○、未○○、卯○○、庚○○、丙○○、乙○○均無罪。
    理  由
一、公訴意旨略以：如附件起訴書所載。
二、按犯罪事實應依證據認定之，無證據不得推定其犯罪事實；又不能證明被告犯罪
    者，即應諭知無罪之判決，刑事訴訟法第一百五十四條、第三百零一條第一項分
    別定有明文。公訴意旨認被告辰○○等人涉有賭博犯行係以證人即曾於九十年一
    月三日至被告辰○○經營之前開「歡樂電子遊戲場」把玩電動玩具之寅○○於警
    訊證稱「歡樂電子遊戲場」內確有顧客以把玩電動玩具贏得之分數向被告辰○○
    雇用之店員兌換現金等情，及台南市警察局督察室維新小組於八十九年六月十二
    日查訪結果，「歡樂電子遊戲場」內確有以分數兌換現金之賭博犯行，有維新小
    組探訪工作報告表一份等證為據。訊據被告辰○○於本院審理時，固坦承為「歡
    樂電子遊戲場」負責人；被告丁○○、壬○○、戊○○、癸○○、申○○、辛○○等人供承均受僱於被告辰○○，並擔任「歡樂電子遊戲場」擔任開分洗分等工
    作；被告午○○、己○○、丑○○、酉○○、戌○○、巳○○、未○○、卯○○
    、庚○○、丙○○、乙○○均坦承於九十年一月四日二十一時四十分許，警方至
    歡樂電子遊戲場搜索時，均在該處把玩電動玩具等情，惟均否認涉有賭博犯行，
    被告辰○○、丁○○、壬○○、戊○○、癸○○、申○○、辛○○、午○○、己○○、丑○○、酉○○、戌○○、巳○○、未○○、卯○○、庚○○、丙○○、
    乙○○等人均辯稱：歡樂電子遊戲場內，顧客把玩電動玩具所贏得之分數，不得
    兌換現金，並無賭博情事等語；被告子○○另辯稱並未受僱於被告辰○○從事賭
    博犯行等語。經查：
（一）被告辰○○係前揭「歡樂電子遊戲場」負責人，並曾雇用丁○○、壬○○、戊○○、癸○○、申○○、辛○○等人擔任店員，負責開分、洗分等工作；被告
      午○○、己○○、丑○○、酉○○、戌○○、巳○○、未○○、卯○○、庚○○、丙○○、乙○○等人於警方於九十年一月四日二十一時四十分至歡樂電子
      遊戲場搜索時，均在該處把玩電動玩具等情，業據被告辰○○、丁○○、壬○○、戊○○、癸○○、申○○、辛○○、午○○、己○○、丑○○、酉○○、
      戌○○、巳○○、未○○、卯○○、庚○○、丙○○、乙○○等人於偵審中自
      承不諱，且互核相符，被告辰○○等人此部分自白與事實相符，堪以採信。
（二）證人寅○○於警訊中陳稱：其於「歡樂電子遊戲場」內所贏得之分數，得向服
      務小姐表示洗分，小姐拿一張黃色計分卡正面填寫金額並簽小姐名字，背面在
      簽洗分顧客名字後，小姐以電話通知店外男服務生至店內廁所與客人核對後，
      再行交付現金；卷附照片（按指八十九年他字第五一七號內附照片）即是其當
      日與之兌換現金之人等語（參見偵卷第一百五十四頁背面），惟於本院調查時
      結證稱：（問：你贏的分數是跟何人換錢？）「贏了分數，告訴小姐，小姐叫
      我去跟客人換」、「小姐有指名固定幾個客人可以換。」、「我自己是用積分
      卡的小卡片那種卡片，小姐不用簽名，分數到了就有一張，這種是與客人換。
      到後來是用小姐簽名的，打電話到外面，然後客人再到外面換錢。這種方式我
      沒有換過，我朋友有換過。」、（對偵查卷所附照片上之人是否認識？）「我
      曾經在店裡面見過這個人。但他不是小姐指定換錢的客人。」等語（參見本院
      九十一年四月十八日訊問筆錄），是觀證人寅○○先後二次陳述，就以分數換
      錢之過程、其所持以換錢之計分卡形式等兌換現金之事項所述，前後有所不一
      。甚而證人寅○○於警訊中指稱與兌換現金之男子，於本院調查時改稱並非店
      內小姐指定換錢之男子等語，復參以證人寅○○於本院應訊之際，亦無法指認
      本案被告何人為其與之兌換現金之人（參見前開訊問筆錄），是證人寅○○前
      開證稱「歡樂電子遊戲場」內贏得之分數得兌換現金云云，是否確與事實相符
      ，實非無疑，自難引為對被告辰○○等人為不利之認定。另公訴意旨認證人寅
      ○○與被告辰○○等人並無仇隙，當無干冒受刑法偽證罪追訴之虞，設詞誣陷
      被告辰○○等人之理等語。惟按我國刑事訴訟法本於直接審理主義，需使證人
      於審理中陳述其所知悉之事項，並經公訴人、被告或辯護人進行詰問，及法院
      本於職權而為訊問。其目的在於證人經訴訟關係人各自本於其立場進行詰問或
      訊問後，法院得審酌調查證據之全數情狀，以形成正確之心證，而為適當之判
      斷。是刑事訴訟制度設計之初，本已考量證人雖經具結，但仍可能於陳述之際
      有所保留甚或不實陳述，遂採前揭直接審理及相關詰問等制度，以察證人之證
      述是否確屬可信。依此，本案證人寅○○前揭對被告辰○○等人不利之證詞既
      經本院直接審理後，認有前開瑕疵，無法全然確信，是參諸前開說明，尚難僅
      以證人寅○○前開證言均經具結，即全然採信，並對被告辰○○等人為不利之
      認定。
（三）另被告辰○○經營之「歡樂電子遊戲場」擺設電子遊戲機共計六十二台等情，
      業據被告辰○○自承在卷，並有扣押物品清單一紙在卷可稽，堪認「歡樂電子
      遊戲場」經營規模非微，被告辰○○經營所需之花費亦應甚鉅。惟若無他證相
      佐，亦難僅以被告辰○○經營之規模龐大，即推認該電子遊戲場內確有以贏得
      之分數換錢等賭博犯行，以支應該電子遊戲場之營運。公訴意旨據此認被告辰
      ○○經營之「歡樂電子遊戲場」內確有賭博犯行等語，似有未洽。
（四）按密查報告，依法尚難逕採為論罪科刑之證據，最高法院二十四年上字第三四
      ０二號著有判例可資參照。查台南市警察局督察室維新小組八十九年六月十二
      日之探訪工作報告表究其性質本係具有偵查職務警員之查訪報告，是依前開判
      例，應認該探訪工作報告並無證據能力。況台南市警察局督察室於前開探訪工
      作報告表製作後，曾於同年九月十一日就被告辰○○經營之前開「歡樂電子遊
      戲場」進行搜索；亦未發現被告辰○○經營之歡樂電子遊戲場涉有賭博情事，
      此觀證人即當日執行搜索之警員甲○○於本院應訊時提出之搜索票、執行搜索
      報告各件在卷可稽，是前開探訪工作報告內容是否確實無誤，尚有探究餘地，
      自不得據以引為對被告辰○○等人不利之認定。綜上所述，依本院調查證據所
      得，尚無實證足認被告辰○○經營之「歡樂電子遊戲場」確有以贏得分數兌換
      現金之賭博情事，自難認被告辰○○等人確有賭博犯行。此外復查無其他積極
      證據足資證明被告辰○○等人確有公訴意旨所指賭博犯行，揆諸首開說明，犯
      罪尚屬不能證明，應為無罪之諭知。
據上論斷，應依刑事訴訟法第三百零一條第一項，判決如主文。
本件經檢察官陳昆廷到庭執行職務。
中      華      民      國    九十一    年      七      月     十八     日
                              臺灣臺南地方法院刑事第四庭
                                  法  官    卓  穎  毓
右正本證明與原本無異
如不服本判決應於送達後十日內向本院提出上訴狀
                                  書記官    黃  子  起
中      華      民      國    九十一    年      七      月     二十六   日
